臺灣板橋地方法院民事判決　　　　　　　　　　　　九十二年度訴字第一八八六號
　　原　　　告　笙瑋化學工業股份有限公司
　　法定代理人　乙○○
　　訴訟代理人　甲○○律師
　　被　　　告　丙○○
右當事人間請求給付買賣價金事件，於中華民國九十三年五月七日言詞辯論終結，本
院判決如左：
    主      文
被告應給付原告新臺幣參佰萬玖仟捌佰壹拾壹元，並自民國九十二年十月十日起至清
償日止，按年息百分之五計算之利息。
訴訟費用由被告負擔。
本判決於原告以新臺幣壹佰萬元為被告供擔保後，得假執行。
    事      實
甲、原告方面：
一、聲明：求為判決如主文第一項所示，並願供擔保請求宣告假執行。
二、陳述略稱：被告丙○○係大陸商廈門比德丹工貿有限公司（簡稱比德丹公司）之
　　負責人，其於民國九十年三月十五日、九十年四月十三日、九十年六月六日、九
　　十年六月二十九日、九十年八月八日以比德丹公司名義向原告訂購數量不等之化
　　學品，貨款各為新臺幣（下同）陸拾柒萬貳仟陸佰元、陸拾玖萬肆仟伍佰元、壹
　　佰參拾貳萬肆仟元、伍拾伍萬貳仟壹佰元、陸拾柒萬貳仟陸佰元，計參佰玖拾壹
　　萬伍仟捌佰元，經原告依約將上開貨品出口至被告所指定之廈門港口。嗣被告回
　　臺灣後，亦就比德丹公司應付之上開貨款，以其亦為負責人之三德管元股份有限
　　公司名義簽發同額之支票予原告，惟於支票屆期時要求原告換票，事後仍無法兌
　　現支票款，而要求分期付款，詎被告最後於九十二年一月二十二日給付肆萬元之
　　後，即未再給付，扣除其已清償之部分後，被告尚欠原告參佰萬玖仟捌佰壹拾壹
　　元之貨款。依臺灣地區與大陸地區人民關係條例第七十一條「未經許可之大陸地
　　區法人、團體或其他機構，以其名義在臺灣地區與他人為法律行為者，其行為人
　　就該法律行為，應與該大陸地區法人、團體或其他機構，負連帶責任」之規定，
　　爰依買賣之法律關係及臺灣地區與大陸地區人民關係條例第七十一條之規定，訴
　　請被告給付如訴之聲明所示。
三、證據：
　　提出比德丹公司之訂購單五份、被告寫給原告董事長、總經理之信函各一份為證
　　。
乙、被告方面：
一、聲明：
　　原告之訴及假執行之聲請均駁回。
二、陳述：
　　三聚氰胺樹脂Ｍ3 是一種反應性樹脂，溫度不能超過攝氏三十五度，否則會壞掉
    ，而三聚氰胺樹脂Ｍ3 密封在貨櫃裡，其溫度至少在攝氏五十度以上，三聚氰胺
    樹脂Ｍ3 一旦壞掉，就無法使用。九十年九月初，被告因向原告訂購之一貨櫃三
    聚氰胺樹脂Ｍ3 均遭被告之客戶退貨，而向原告請求更換一貨櫃之三聚氰胺樹脂
    Ｍ3 。詎經原告拒絕更換，致被告受有損失計參佰柒拾貳萬玖仟零參拾元，扣除
    被告應給付原告之貨款貳佰伍拾伍萬伍仟零貳拾元，原告尚應賠付被告壹佰壹拾
    柒萬肆仟零壹拾元。
三、證據：未提出。
    理      由
一、本件原告主張之事實，已據其提出與所述相符之比德丹公司之訂購單五份、被告
　　寫給原告董事長、總經理之信函各一份為證，且為被告所不爭執，應信為真。被
　　告雖以：三聚氰胺樹脂Ｍ3 是一種反應性樹脂，溫度不能超過攝氏三十五度，否
    則會壞掉，而三聚氰胺樹脂Ｍ3 密封在貨櫃裡，其溫度至少在攝氏五十度以上，
    三聚氰胺樹脂Ｍ3 一旦壞掉，就無法使用。九十年九月初，被告因向原告訂購之
    一貨櫃三聚氰胺樹脂Ｍ3 均遭被告之客戶退貨，而向原告請求更換一貨櫃之三聚
    氰胺樹脂 Ｍ3。詎經原告拒絕更換，致被告受有損失計參佰柒拾貳萬玖仟零參拾
    元，扣除被告應給付原告之貨款貳佰伍拾伍萬伍仟零貳拾元，原告尚應賠付被告
    壹佰壹拾柒萬肆仟零壹拾元云云置辯。惟查，被告所抗辯之事實，業經原告否認
    在卷，被告復未能舉證以實其說，是被告所辯，尚無足採。
二、按「未經許可之大陸地區法人、團體或其他機構，以其名義在臺灣地區與他人為
　　法律行為者，其行為人就該法律行為，應與該大陸地區法人、團體或其他機構，
　　負連帶責任」，臺灣地區與大陸地區人民關係條例第七十一條定有明文。矧本件
　　比德丹公司向原告訂購上開貨品，既係由被告以比德丹公司名義為之，被告即為
　　本件買賣契約之行為人，故依上開說明，被告應與比德丹公司就本件之貨款負連
　　帶給付責任。
三、從而，原告依買賣之法律關係及臺灣地區與大陸地區人民關係條例第七十一條之
　　規定，請求被告給付原告參佰萬玖仟捌佰壹拾壹元，並自起訴狀繕本送達被告翌
　　日即九十二年十月十日起至清償日止，按年息百分之五計算之利息，核屬有據，
　　應予准許。
四、原告陳明願供擔保，聲請宣告假執行，核無不合，爰酌定相當擔保金額准許之。
據上論結，本件原告之訴為有理由，依民事訴訟法第七十八條、第三百九十條第二項
，判決如主文。
中　　　華　　　民　　　國　　九十三　　年　　　五　　　月　　三十一　　日
                                臺灣板橋地方法院民事第一庭
                                    法  　　官  楊　千　儀
右為正本係照原本作成。
如對本判決上訴，須於判決送達後二十日內向本院提出上訴狀（需按他造人數附繕本
）。
中　　　華　　　民　　　國　　九十三　　年　　　五　　　月　　三十一　　日
                                    法院書記官  陳　春　銘
